Guide to the East German art collection, 1946-1992
Department of Special Collections
- Über das Antlitz der Arbeiterklasse in unserer bildenden Kunst: Malerei, Plastik, Aquarelle, Handzeichnungen und Grafik aus der Sammlung der Galerie Junge Kunst Frankfurt (Oder). -- Frankfurt (Oder): [s.n.]; 1982, Call no. 3118; primary work
- Über den Aufbau einer Volkskultur in der DDR. -- Berlin?: Ministerium für Kultur der DDR; 1954, Call no. 5004; primary work
  art and Aufbau (post war development)
- Unerschütterliches Bündnis zwischen Partei und Kulturschaffenden: Beratung Erich Honeckers mit Kultur- und Kunstschaffenden der DDR am 22. Juni 1979 in Berlin. -- Berlin: [s.n.]; 1979, Call no. 4030; secondary work
  state and art
- Unser Zirkel: 5. Arbeiterfestspiele, Cottbus. -- Cottbus: [s.n.]; 1963, Call no. 3024; primary work
- Unsere Liebe unsere Kunst der DDR. 9 Arbeiterfestspiele der DDR. Ausstellung des Bildnerischen Volksschaffens. -- Dresden: Bundesvorstand des FDGB; Ministerium für Kultur; 1967, Call no. 3059; primary work
- V. BUDAPESTI NEMZETKÖZI KISPLASZTIKAI KIALLITAS 1981. Ve. Exposition internationale de la petite sculpture de Budapest. -- Budapest: [s.n.]; 1981, Call no. 7079; primary work
- Verband Bildender Künstler der DDR. Weg zur sozialistischen Künstlerorganisation: Dokumentation. -- Berlin: VBK der DDR; 1960?, Call no. 5006; primary work
- Verlagsverzeichnis Herbst 1959 Verlag der Kunst Dresden. -- Dresden: [s.n.]; 1959, Call no. 9003; primary work
- Verzeichnis der Kataloge und Künstler im Staatlichen Kunsthandel der DDR von 1986 bis 1988. -- Berlin: Staatlicher Kunsthandel der DDR; 1988, Call no. 9058; primary work
- VI. deutsche Kunstausstellung. -- Dresden: [s.n.]; 1967, Call no. 3058; primary work
- VI. Karikaturenbiennale der DDR mit Sonderwettbewerb Wahlverwandtschaften. -- Greiz: Rat des Bezirkes Gera; VBK der DDR; Staatliche Museen Greiz-Satiricum; 1990, Call no. 3142; primary work
- VI. Kongress des Verbandes Bildender Künstler der DDR -- Berlin: VBK der DDR; 1970, Call no. 5021; primary work
- Vierte deutsche Kunstausstellung. -- Dresden: VBK Deutschlands; 1958, Call no. 3050; primary work
- VII. Kongress des VBK der DDR Karl-Marx-Stadt 1974. -- Karl-Marx-Stadt: [s.n.]; 1974, Call no. 5008; primary work
  includes letter to Minister G. Hoffmann
- VII. Kongress des VBK der DDR Karl-Marx-Stadt 1974. -- Karl-Marx-Stadt: [s.n.]; 1974, Call no. 5024; primary work
- VII. Kunstausstellung der Deutschen Demokratischen Republik. -- Dresden: [s.n.]; 1972, Call no. 3065; primary work
- VIII. Kongress des VBK der DDR: Rechenschaftsbericht des Zentralvorstandes und Bericht der Zentralen Revisionskommission an den VIII. Kongreß. -- Berlin: [s.n.]; 1978, Call no. 5037; primary work
- VIII. Kongress des VBK der DDR: Rechenschaftsbericht des Zentralvorstandes und Bericht der Zentralen Revisionskommission an den VIII. Kongreß. Dokumentation über den VIII. Kongreß. -- Berlin: [s.n.]; 1978, Call no. 5038; primary work
- VIII. Kunstausstellung der Deutschen Demokratischen Republik. -- Dresden: [s.n.]; 1977..1978, Call no. 3072; primary work
  art, architecture, stage art, design, advertising art, hand work
- Vom Werden des neuen Menschen. Das Menschenbild in der Kunst Dresdens. 1946-1971. -- Dresden: Staatliche Kunstsammlungen Dresden; 1975, Call no. 3068; primary work
  socialist new man
- Von der Macht der Bilder: Beiträge des C.I.H.A.- Kolloquiums "Kunst und Reformation" -- Leipzig: Karl-Marx-Universität Leipzig; 1983, Call no. 5052; primary work
  art, Reformation
- Walter Ulbricht: Ein Leben für Deutschland. -- Leipzig: Nationalrat der Nationalen Front des demokratischen Deutschland; n.d., Call no. 4002; secondary work
- Wegbereiter: 25 Künstler der DDR. -- Dresden: [s.n.]; 1976, Call no. 4021; secondary work
- Werbegrafik. -- Leipzig: Sektion Gebrauchsgrafik im Verband Bildender Künstler Deutschlandes, Bezirk Leipzig; 1957, Call no. 9002; primary work
- Werke der Freundschaft. -- Berlin: [s.n.]; 1985, Call no. 2131; primary work
- Werke der Freundschaft: Erlebnis Sowjetunion. -- Berlin: VBK der DDR, Halle; 1987, Call no. 2150; primary work
- Wir gratulieren unserer Republik: Bildende Kunst des Bezirkes Rostock zum 25. Jahrestag der DDR. -- Rostock: [s.n.]; 1974, Call no. 3247; primary work
- Wirklichkeit und Bildhauerzeichnung. -- Dresden: Ministerium für Kultur der DDR; VBK der DDR-Plastik; 1987, Call no. 3084; primary work
  sculpture
- Worin unsere Stärke besteht: Kampfaktionen der Arbeiterklasse im Spiegel der bildenden Kunst. Malerei, Graphik, Plastik, Fotographie. Ausstellung aus Anlaß des XI. Parteitages der SED. -- Leipzig: [s.n.]; 1986, Call no. 3203; primary work
  art and political engagement, working class
- Wörterbuch zur sozialistischen Jugendpolitik. -- Berlin: [s.n.]; 1975, Call no. 5025; primary work
- X. Kongreß des VBK der DDR. Dokumentation 2, Arbeitsgruppen. -- Berlin: [s.n.]; 1988, Call no. 5058; primary work
- X. Kunstausstellung der Deutschen Demokratischen Republik. -- Dresden: [s.n.]; 1987...1988, Call no. 3087; primary work
- Zeichnung im Bezirk Leipzig. -- Altenburg: [s.n.]; 1977, Call no. 3005; primary work
- Zeichnungen in der Kunst der DDR. -- Dresden: [s.n.]; 1974, Call no. 3066; primary work
- Zeichnungen in der Kunst der DDR 1974-1984. -- Cottbus: VBK der DDR; Staatliche Kunstsammlungen Cottbus; 1986, Call no. 3030; primary work
- Zeichnungen in der Kunst der DDR: Eine Auswahl aus 40 Jahren. -- Berlin: Akademie der Künste der DDR; 1989, Call no. 2160; secondary work
- Zeichnungen und Aquarelle des 19. und 20. Jahrhunderts. -- Magdeburg: [s.n.]; 1966, Call no. 3210; primary work
  art of the 19th and 20th centuries
- Zeichnungen und Aquarelle von Künstlern der DDR. -- Leipzig: [s.n.]; 1975, Call no. 3182; primary work
- Zeitbilder: Wegereiter der Fotografie in der DDR. -- Cottbus, Erfurt: [s.n.]; 1990...1991, Call no. 11052; primary work
- Zeitvergleich: Malerei und Grafik aus der DDR. -- Hamburg: [s.n.]; 1983, Call no. 4047; secondary work
  painting, graphics, national art history
- Zu Ehren der III. Parteikonferenz. -- Dresden: VBK Deutschlands; 1956, Call no. 3047; primary work
- Zur Verteidigung der Einheit der deutschen Kultur: Programmerklärung. -- [S.l.]: Ministerium für Kultur der DDR; 1954, Call no. 5013; primary work
  German unity
- Zweihundert Jahre Hochschule für Bildende Künste Dresden 1764-1964. Werke der Lehre. Malerei, Plastik, Graphik. -- Dresden: [s.n.]; 1964...1965, Call no. 3056; primary work
  Hochschule für bildende Kunst; history
- Zweite Glas - Ausstellung der DDR: Architekturbezogene Glasgestaltung in der DDR 1949 - 86. Eine Übersicht. -- Erfurt: Ministerium für Kultur der DDR; VBK der DDR; Rat des Bezirkes Erfurt; Galerie am Fischmarkt Erfurt; 1988, Call no. 6041; primary work
  architecture, glass work
- Zweite Schmuck Ausstellung der DDR Erfurt '88: Neuer Schmuck Wettbewerbe und Symposien Restaurierter Schmuck. -- Erfurt: Ministerium Für Kultur der DDR; Verband Bildender Künstler der DDR; Rat des Bizirkes Erfurt; Galerie am Fischmarkt Erfurt; 1988, Call no. 8052; primary work
  jewelery
- Leonore Adler. / Artist: Adler, Leonore -- Karl-Marx-Stadt: Staatlicher Kunsthandel der DDR; 1990, Call no. 1002; primary work
- Ahner: 1890-1973. Zeichnungen und Pastelle. / Artist: Ahner, Alfred -- Erfurt: [s.n.]; 1990...1991, Call no. 1005; primary work
- Renata Ahrens: Schmuck. / Artist: Ahrens, Renata -- Rostock: [s.n.]; 1988, Call no. 8053; primary work
- Gerhard Altenbourg: Arbeiten 1947-1987. / Artist: Altenbourg, Gerhard -- Berlin, Bremen, Tübingen, Hannover: [s.n.]; 1988, Call no. 1008; primary work
- Gerhard Altenbourg: Zeichnungen und Graphik. / Artist: Altenbourg, Gerhard -- Dresden: [s.n.]; 1986, Call no. 1007; primary work
- Künstler der DDR. / Artist: Altenbourg, Gerhard; Förster, Wiedland; Heisig, Bernhard; Kettner, Gerhard; Metzkes, Harald; Sitte, Willi; Stötzer, Werner; Tübke, Werner -- Frankfurt (Main) Hoechst: [s.n.]; 1981, Call no. 3102; primary work
- Altenbourg: Wurzellinien. / Artist: Altenbourg, Gerhard; Schade, Werner; Blume, Eugen -- Berlin: Staatliche Museen zu Berlin; 1987, Call no. 1009; primary work
- Plastik: Bildhauer des VBK-DDR im Bezirk Gera. / Artist: Appelt, Karl-Heinz; Kühn, Volkmar; Holland, Ullrich; Priebe, Alfred; Reinemer, Detlef; Melzer, Peter -- Gera: VBK-DDR; 1982, Call no. 7082; primary work
- 7 Junge Künstler des Bezirkes Cottbus: Malerei, Grafik, Plastik, Fotografie. / Artist: Arnemann, Ines; Böckelmann, Paul; Böttger, Eckhard; Riemer, Elke; Schulze, Dagmar; Bolduan, Soveig; Kläber, Thomas -- Cottbus: [s.n.]; 1987, Call no. 3036; primary work
- 100 Ausgewählte Grafiken. Preisträger 1980-1983. / Artist: Arnold, Ingo; Behrendt, Falko; Bischolf, Linde; Böttcher, Joachim; Burger, Dietrich; Cremer, Fritz; Dennhardt, Klaus; Diller, Michael; Drechsler, Klaus; Dress, Andreas; Giebe, Hubertus; Goltzsche, Dieter; Hachulla, Ulrich; Haufe, Jürgen; Hänsel, Claus; Heisig, Johannes; Hoge, Anneliese; Horlbeck, Günter; Hornung, Hartmut; Jansong, Joachim; John, Joachim; Kowar, Thea; Kozik, Gregor-Torsten; Kuhrt, Rolf; Leber, Wolfgang; Libuda, Walter; Lilge, Marlies; Lindemann, Rolf; Mackensen, Gerd; Metzkes, Harald; Meyer, Horst-Peter; Möhwald, Otto; Mohr, Arno; Münzer, Rolf; Perthen, Christine; Petrovsky, Wolfgang; Ranft-Schinke, Dangmar; Sander, Otto; Schimansky, Hanns; Schnürpel, Peter; Zaprasis, Fotis; Zettle, Baldwin -- Berlin: Staatlicher Kunsthandel der DDR; VBK der DDR; 1983, Call no. 2118; primary work
- Die Mitglieder der Zentralen Grafikgruppe im VBK/DDR zeigen Grafik. / Artist: Arnold, Ingo; Behrendt, Falko; Büttner, Feliks; Gebhardt, Helmut; Hänsel, Claus; Herold, Rainer; Hirsch, Karl-Georg; Jansong, Joachim; Ketscher, Lutz R.; Kowar, Thea; Kuhrt, Rolf; Mackensen, Gerd; Morgner, Michael; Münzer, Rolf; Sandberg, Herbert; Schwandt, Eckhardt; Weidensdorfer, Claus; Wittig, Werner; Zaprasis, Fotis -- Dresden: VBK/DDR; 1984, Call no. 3080; primary work
- Walter Arnold: 1909-1979. Holzbildwerke, Zeichnungen, Graphik. Ausstellung. / Artist: Arnold, Walter -- Berlin: [s.n.]; 1982, Call no. 7005; primary work
  The call number is 7a-___ (a number).
- Walter Arnold: Ausstellung zu seinem 50. Geburtstag. / Artist: Arnold, Walter -- Berlin: Deutsche Akademie der Künste; 1959, Call no. 7003; primary work
- Walter Arnold: Holzplastiken und Terrakotten. / Artist: Arnold, Walter -- Berlin, Potsdam: [s.n.]; 1971, Call no. 7004; primary work
- Walter Arnold: Terrakotten. / Artist: Arnold, Walter -- Berlin: Zentrum für Kunstausstellungen der DDR; 1982, Call no. 7001; primary work
- Walter Arnold: Zeichnungen, Grafiken, Plastiken. / Artist: Arnold, Walter -- Berlin: [s.n.]; 1988, Call no. 7006; primary work
- Kleine Kataloge 1a: Künstler (Balden -- Henkel) / Artist: Arnold, Walter -1; Bergander, Rudolf -1; Balden, Theo -1; Bondzin, Friderun -1; Burkhardt, Heinrich -1; Cremer, Fritz -1; Dähn, Fritz -1; Drake, Heinrich -1; Dress, Andreas -1; Friedel, Lutz -2; Gebhardt, Helmut -2; Grzimek, Waldemar -1; Heisig, Johannes -1; Heller, Bert -1; Hegenbarth, Josef -1; Henkel, Friederich B. -2 [S.l.]: [s.n.]; n.d., Call no. 1000; primary work
  arranged alphabetically by artist name
- Akademie Galerie 1970. / Artist: Arnold, Walter; Balden, Theo; Bergander, Rudolf; Bondzin, Gerhard; Cremer, Fritz; Drake, Heinrich; Engelhardt, Ludwig; Feist, Peter H.; Geyer, Gerhard; Grundig, Lea; Heller, Bert; Müller, Karl Erich; Neubert, Willi; Sitte, Willi; Wittkugel, Klaus; Womacka, Walter; Woyski, Jürgen von -- Berlin: Deutsche Akademie der Künste zu Berlin; 1970, Call no. 2060; primary work
- Akademie Galerie 1972: Menschen an deiner Seite. / Artist: Arnold, Walter; Balden, Theo; Bergander, Rudolf; Bondzin, Gerhard; Cremer, Fritz; Drake, Heinrich; Ehmsen, Heinrich; Engelhardt, Ludwig; Feist, Peter H. -- Berlin: Deutsche Akademie der Künste zu Berlin; 1972, Call no. 2066; primary work
- Künstlerporträts. / Artist: Artes, Sigrid; Berner, Susanne; Böhme, Christa; Colden, Marin; Deparade, Steffi; Drechsler, Klaus; Gille, Sighard; Goltzsche, Dieter; Gottschalk-Walter, Ursula; Gröszer, Clemens; Hachulla, Ulrich; Haufe, Jürgen; Hoge, Annelise; Holke, Heidrun; Hopfe, Elke; Jäger, Matthias; Kipka, Jeanett; Klotz, Siegfried; Leifer, Horst; Löffler, Hans; Minkewitz, Reinhard; Paris, Ronald; Tetzner, Heinz; Uhlig, Max; Weidensdorfer, Claus; Wendisch, Trakia; Wenzel, Jürgen -- Berlin: Verband Bildender Künstler der DDR; 1990, Call no. 2170; primary work
- Das Ufer: Gruppe 1947 Dresdner Künstler. Malerei, Grafik, Plastik 1947-52. / Artist: Aschmann, Herbert; Hesse, Alfred; Illmer, Willy; Fraaß, Erich; Krause, Rolf; Jäger, Hans; Kinder, Hans; Griebel, Otto; Grundig, Lea; Grundig, Hans; David, Gerhard; Grämer, Ernst; Augst, Gerhard; Hamisch, Hainz; Christoph, Hans; Bergander, Rudolf; Donndorf, Siegfried; Schönberg, Ewald; Lincke, Erna; Nolde, Franz; Wolff, Willy; Tröger, Fritz; Skade, Fritz; Möbius, Max; Papesch, Karl; Meinig, Walter; Löhner, Rudolf; Sinkwitz, Paul; Kühl, Johannes; Kunze, Herbert; Nehmer, Rudolf; Reinhold, Walter; Schaefer, Karl-Erich; Schidt-Kirstein, Helmut -- Dresden: [s.n.]; 1984, Call no. 3081; primary work
- Zehn Maler Temperamente aus der DDR. / Artist: Austen, Rudolf; Eisel, Friedrich; Haselhuhn, Werner; Knebel, Konrad; Rothe, Hans; Schoner, Engelbert; Schubert, Wolfram; Sieger, Heinz; Singer, Vera; Zitzmann, Lothar -- Weimar: Kunstsammlungen zu Weimar; 1969, Call no. 3276; primary work
- Ausstellung: Sektion Karikatur und Pressezeichnung DDR-Süd im VBK. / Artist: Bach, Rainer; Butter, Benno; Büttner, Henry; Cozacu, Ioan; Damm, Otto; Forchner, Ulrich; Guckuk, Karl-Heinz; Hoffmann, Rudolf; Hirschmann, Lutz; Immisch, Theo; Jordan, Achim; Krause Zwei, Wolfgang; Meder, Wilfried; Mueller, Andreas J.; Neubert, Günter; Otto, Lothar; Rolle Joachim; Rollow, Werner; Schade, Rainer; Schröder, Guntram; Starke, Hans-Jürgen; Werner, Erwin -- Leipzig: Sektion Karikatur und Pressezeichnung DDR-Süd im VBK.; 1984, Call no. 3199; primary work
- Theo Balden: Köpfe. Plastik und Fotografie. / Artist: Balden, Theo -- Berlin: [s.n.]; 1986, Call no. 7014; primary work
- Theo Balden: Plastik und Graphik. / Artist: Balden, Theo -- Berlin: Staatliche Museen zu Berlin; 1970, Call no. 7009; primary work
- Theo Balden: Plastik, Zeichnungen, Aquarelle, Druckgraphik. Ausstellung. / Artist: Balden, Theo -- Potsdam: Akademie der Künste der DDR;; Staatliche Schlösser und Gärten; 1974...1975, Call no. 7010; secondary work
- Theo Balden: Plastik, Zeichnungen, Graphik. Verkaufsausstellung. / Artist: Balden, Theo -- Berlin: Staatlicher Kunsthandel der DDR; 1984, Call no. 7013; primary work
- Theo Balden Heinrich Burkhardt Fritz Cremer Bert Heller Walter Howard Arno Mohr Herbert Tucholski Walter Womacka. / Artist: Balden, Theo; Burkhardt, Heinrich; Cremer, Fritz; Heller, Bert; Howard, Walter; Mohr, Arno; Tucholski, Herbert; Womacka, Walter -- Berlin: [s.n.]; 1962, Call no. 2033; primary work
- Die Faszination des Gesichts: Aspekte der Porträtfotograie. / Artist: Bara, Tina; Brendel, Michael; Florschuetz, Thomas; Marquardt, Sven; Melis, Roger; Paul, Manfred; Richter, Evelyn -- Cottbus: Staatliche Kunstsammlungen Cottbus; 1988, Call no. 11041; primary work
  portrait photography
- Ernst Barlach. / Artist: Barlach, Ernst -- Berlin: [s.n.]; 1951...1952, Call no. 1012; primary work
- Ernst Barlach: 1870-1970. / Artist: Barlach, Ernst -- Berlin: Ministerium für Kultur der DDR; Deutsche Akademie der Künste zu Berlin; 1970, Call no. 1011; primary work
- Der eigene Blick: Berliner Künstler zeigen Kunst ihrer Wahl. / Artist: Barsch, Barbara; Flügge, Matthias; Kondeyne, Inga; Michel, Peter; Muschter, Gabriele; Netzker, Helmut; Pachnicke, Peter; Peters, Hermann; Tannert, Christoph; Weidner, Klaus -- Berlin: [s.n.]; 1988, Call no. 2156; primary work
- Berliner Atelier 1980: Malerei, Grafik, Plastik. / Artist: Bartnig, Horst; Bohley, Bärbel; Böhme, Christa; Butzmann, Manfred; Burkhardt, Heinrich; Duda, Fritz; Heidenreich, Herta; Horn, Günter; Jacob, Reinhard; Leber, Wolfgang; Mau, Toni; Noßky, Dietrich; Pansowova, Emerita; Pauly, Charlotte E.; Rommel, Gerhard; Tessmer, Heinrich -- Berlin: [s.n.]; 1980, Call no. 2102; primary work
- Johannes R. Becher 1891-1958 zum 90. Geburtstag: Grafik und Plakatentwürfe von 25 Künstlern der DDR. / Artist: Bartnig, Horst; Brade, Helmut; Claus, Carlfriedrich; Heisig, Bernhard; Heinze, Frieder; Goltzsche, Dieter; John, Joachim; Laube, Peter; Laufer-Herbst, Maria; Lechner, Barbara; Mattheuer-Neustädt, Ursula; Metzkes, Harald; Michel, Bernhard; Möhwald, Otto; Nagengast, Peter; Neumann, Walek; Paris, Ronald; Pfeifer, Uwe; Pfüller, Volker; Quevedo, Nuria; Sandberg, Herbert; Schwandt, Eckard; Weidensdorfer, Klaus; Wendorff--Weidt, Ursula; Zaprasis, Fotis -- Berlin: Kulturbund der DDR; 1981, Call no. 2111; secondary work
  grafik, posters
- Ausstellung junger Künstler. Anläßlich des VII. Parlaments der FDJ. Malerei, Grafik, Plastik. / Artist: Bartsch, Horst; Bondzin, Gerhard; Brendel, Günther; Brück, Josef; Damme, Jutta; Fitzenreiter, Wilfried; Förster, Wieland; Fröhlich, Fritz; Goettsche, Hans-Peter; Hakenbeck, Harald; Häusler, Margret; Jacob, Karl-Heinz; Knebel, Konrad; Münch, Armin; Schinko, Werner; Thieme, Gerhard; Wenzel, Karlheinz; Wetzel, Martin; Wittdorf, Jürgen; Woyski, Jürgen v. -- Berlin: Verband Bildender Künstler Deutschlands; Zentralrat der Freien Deutschen Jugend; 1963, Call no. 2037; primary work
- Lebensräume Lebenssichten. Malerei, Zeichnungen, Grafik und Plastik von 12 Künstlern aus der DDR- Bezirk Frankfurt (Oder). / Artist: Baudis, Kerstin; Engelhardt, Horst; Mields-Kratochwil, Elisabeth; Neubauer, Günter; Neumann, Manfred; Rother, Roland; Schulz, Cornelia; Schulze, Harald; Schulze, Rosemarie; Stürmer-Alex, Erika; Voll, Michael; Wienckowski, Gerhard -- St. Gallen: Amt für Kulturpflege des Kantons St. Gallen; Rat des Bezirkes Frankfurt (Oder) DDR; 1990, Call no. 3270; primary work
  environment, painting
- Tina Bauer-Pezellen: 1897-1979. Zeichnungen und Malerei. / Artist: Bauer-Pezellen, Tina -- Erfurt: [s.n.]; 1988, Call no. 1016; primary work
- Rudolf Bax: Gemälde, Aquarelle, Zeichnungen. / Artist: Bax, Rudolf -- Cottbus: [s.n.]; 1987, Call no. 1017; primary work
- Engagement Palästina: Malerei und Grafik. / Artist: Bechtle, Edmund; Behrendt, Falko; Bullmann, Uwe; Heinze, Christian; Rechn, Günther -- Cottbus: [s.n.]; 1981, Call no. 3026; primary work
  Palestine
- Lothar Beck. / Artist: Beck, Lothar -- Suhl: Staatlicher Kunsthandel der DDR; 1989, Call no. 7015; primary work
- Pittura e grafic dalla Ddr. / Artist: Behrends, R.; Borchert, C.; Danz, W.; Dieckmann, K.H.; Melis, R.; Nelken, M.; Schröder,G.; Sommerfeld, W.; Stephan-Brosch, C.; Steuerlein, A. -- Geneva: VBK der DDR; Zentrum für Kunstausstellungen der DDR; 1980, Call no. 3128; primary work
- Falko Behrendt: Foto in der Radierung, Arbeitszustände-Varianten- Übermalungen Majakowski "Das bewußte Thema" und anderes. 1982-1986. / Artist: Behrendt, Falko -- Halle: [s.n.]; 1987, Call no. 1018; primary work
  Includes original graphic.
- Herbert Behrens-Hangeler. / Artist: Behrens-Hangeler, Herbert -- Leipzig: Staatlicher Kunsthandel der DDR; 1981, Call no. 1019; primary work
- Kleine Kataloge 2 -- Ausstellungen Berlin: Galerie im 1. Stock- 6 pamphlets 1969...1970, Jugend in der Kunst Altes Museum 1979, Galerie am Prater 1982, Frühe Werke II: 1954-1969; Farbradierungen Biedermann et. al. 1977; Werkstatt '80: 2 pieces 1980; Berliner Künstlerinnen 1983; Unruhe im Stilleben: polnische Kunst 1984; Altes Museum schedule 1984 / Artist: Beier, Wolfgang; Biedermann, Wolfgang E.; Böttcher, Jürgen; Fitzenreiter, Wilfried; Göbel, Bernd; Grzimek, Sabine; Günther, Herta; Hachulla, Ullrich; Händler, Rolf; Henkel, Friedrich B.; Hund, Hans Peter; John, Joachim; Knebel, Konrad; Krepp, Siegfried; Lindemann, Rolf; Magnus, Klaus -2; Michel, Bernhard; Neumann, Gerhard; Paris, Ronald; Sagert, Horst; Sailer, Wulff -2; Schlesinger, Gil Kurt; Schubert, Rolf; Sell, Lothar; Stötzer, Werner; Wilke, Bernt; Zaprasis, Fotis; Zickelbein, Horst -- [S.l.]: [s.n.]; 1969...1970, 1979, 1984, Call no. 4001; primary work
- Rudolf Bergander: Ausstellung. / Artist: Bergander, Rudolf -- Dresden: Staatliche Kunstsammlungen, Dresden; Verband Bildender Künstler deutschlands; 1959, Call no. 1020; primary work
- Rudolf Bergander: Ausstellung, Malerei, Zeichnungen, Grafik. / Artist: Bergander, Rudolf -- Dresden, Berlin: [s.n.]; 1969, Call no. 1022; secondary work
- Deutsche Akademie der Künste Jahresausstellung 1958: Graphik, Plastik. / Artist: Bergander, RudolfBondzin, GerhardCremer, FritzDavid, GerhardDix, OttoGlaser, FrankKopetz, VeraMasereel, FransMau, ToniMeyer-Dennewitz, GabrieleMucchi, GabrielePankok, OttoSchümann, SiegfriedSplett, MeinolfTucholski, Helmut -- Berlin: Deutsche Akademie der Künste; 1958, Call no. 2019; primary work
- Deutsche Akademie der Künste Gastausstellung. / Artist: Bergander, Rudolf; Dähn, Fritz; Grzimek, Waldemar; Kretzschmar, Bernhard; Lachnit, Wilhelm; Mohr, Arno; Niemeyer-Holstein, Otto; Richter, Gottfried -- Berlin: [s.n.]; 1957, Call no. 2013; primary work
- Berliner Atelier 1978. / Artist: Bergmann-Hannak, Herbert; Böhme, Lothar; Böttcher, Manfred; Goltzsche, Dieter; Hoppe, Peter; Kaufmann, Dietrich; Magnus, Klaus; Mohr, Arno; Mucchi, Gabriele; Quevedo, Nuria; Robbel, Kurt; Schubert, Rolf; Tucholke, Dieter; Tucholski, Herbert; Vent, Hans -- Berlin: [s.n.]; 1978, Call no. 2088; primary work
- Drei Bildhauer aus der Bundesrepublik Deutschland. / Artist: Bernhard, Franz; Croissant, Michael; Wortelkamp, Erwin -- Berlin: Zentrum für Kunstausstellungen der DDR; 1988, Call no. 7093; primary work
- Tendenzen: Ausstellung von Künstlern aus der deutschen Bundesrepublik in der Deutschen Demokratischen Republik. / Artist: Bernhard, Georg; Dänzer, Eberhard; Edelmann, Hanno; Elfes, Will; Goettl, Helmut; Köhler, Hannelore; Michel, Erhard; Pfeuffer, Helmut; Pfister, Frieder; Reidel, Karl; Ritzert, Dieter; Scharl, Ludwig; Schellemann, Carlo; Scherkamp, Jörg; Schröter, Klaus; Weber, Jürgen; Zingerl, Guido -- Berlin: Verband Bildender Künstler Deutschlands; 1966, Call no. 2048; primary work
- Gerhart Bettermann (BRD): Malerei und Graphik. / Artist: Bettermann, Gerhart -- Leipzig: [s.n.]; 1980, Call no. 1023; primary work
  Ausstellung zum 70. Geburtstag des Künstlers
- Informationen Neuerwerbungen. Ludwig-Institut für Kunst der DDR Oberhausen. / Artist: Biebl, Rolf; Brockhage, Hans; Friedrich, Wolfgang; Triebsch, Hans-Joachim; Hunzinger, Ingeborg; Makolies, Peter; Möhwald, Gertraud; Richter, Thea; Schmiedel, Wieland; Brüne, Gudrun; Dress, Andreas; Ebersbach, Hartwig; Hampel, Angela; Kozik, Gregor-Torsten; Rauch, Neo; Smy, Wolfgang -- Oberhausen: Ludwig-Institut für Kunst der DDR Oberhausen; 1988, Call no. 4059.5; secondary work
- Neon Real: 3. Ausstellung. / Artist: Biebl, Rolf; Gröszer, Clemens; Schulze, Harald -- Cottbus: [s.n.]; 1990, Call no. 3039; primary work
  new objectivity
- Innere Landschaften: Wolfgang E. Biedermann. / Artist: Biedermann, Wolfgang E. -- Berlin: Staatlicher Kunsthandel der DDR; Arkade Galerie; 1981, Call no. 1024; primary work
- Berliner Atelier 1985: Malerei, Grafik. / Artist: Bischof, Linde; Brendel, Günther; Fretwurst-Colberg, Antje; Gantz, Dieter; Hakenbeck, Harald; Händler, Rolf; Hillich, Gerhard; Kierstein, Gerhard; Metzkes, Harald; Rehfeldt, Robert; Sakrowski, Karin; Sandberg, Herbert; Schmidt, Hans-Otto; Sperling, Margot -- Berlin: [s.n.]; 1985, Call no. 2133; primary work
- Kate Diehn Bitt: Gemälde und Zeichnungen aus einer Berliner Privatsammlung. / Artist: Bitt, Kate Diehn; Diehn Bitt, Kate -- Schwerin: [s.n.]; 1981, Call no. 1025; primary work
- Malerei und Objekte: Dieter Bock. / Artist: Bock, Dieter -- Berlin: Staatlicher Kunsthandel der DDR; 1978, Call no. 1026; primary work